臺灣臺中地方法院刑事判決
111年度金訴字第963號
公  訴  人  臺灣臺中地方檢察署檢察官
被      告  林映宏




上列被告因洗錢防制法等案件，經檢察官提起公訴（111年度偵
字第18435號）後，聲請改依協商程序而為判決，本院合議庭裁
定由受命法官獨任進行認罪協商程序，判決如下：
    主    文
林映宏幫助犯洗錢防制法第十四條第一項之洗錢罪，處有期徒刑
參月，併科罰金新臺幣壹萬元，罰金如易服勞役，以新臺幣壹仟
元折算壹日。緩刑貳年，並應於緩刑期滿前向公庫支付新臺幣貳
萬元。   
    理　　由
一、本案犯罪事實及證據，除證據並所犯法條欄第二點第3行記
    載之「罪嫌。」之後補充「被告以一個提供帳戶之幫助行為
    ，同時觸犯上開罪名，為想像競合犯，應從一重論以幫助洗
    錢罪。」、第3行記載之「幫助詐欺取財及」及第5行記載之
    「詐欺取財及」均予刪除、第6行記載之「減輕其刑。」之
    後補充「又犯洗錢防制法第14條之罪，在偵查或審判中自白
    者，減輕其刑，同法第16條第2項定有明文；被告於本院準
    備程序時就其幫助洗錢犯行自白犯罪，爰依前揭規定減輕其
    刑，並依法遞減之。」，暨證據部分應補充「受理各類案件
    紀錄表、被告林映宏於本院準備程序之自白」外，其餘均引
    用如附件起訴書之記載。
二、本案被告林映宏已於本院準備程序認罪，經檢察官與被告於
    審判外達成協商合意，其合意內容如判決主文所示。上開協
    商合意無刑事訴訟法第455條之4第1項所列情形之一，檢察
    官聲請改依協商程序而為判決，本院爰不經言詞辯論，於協
    商合意範圍內為協商判決。
三、附記事項：起訴書雖記載被告林映宏因本案犯行而獲取之犯
    罪所得新臺幣（下同）1萬5000元應宣告沒收，如全部或一
    部不能沒收，追徵其價額等語，惟被告已與告訴人鄭羽淩調
    解成立並賠償10萬元完畢，有本院調解程序筆錄、轉帳明細
    等件在卷可稽，足認被告已未保有本案之犯罪所得，如仍宣
    告沒收，將有過苛之虞，爰依刑法第38條之2第2項規定，不
    予宣告沒收。
四、應適用之法條：刑事訴訟法第455條之2第1項第1款、第455 
    條之4第2項、第455條之8、第454條第2項，洗錢防制法第14
    條第1項、第16條第2項，刑法第11條前段、第30條第1項前
    段、第2項、第339條第1項、第55條前段、第42條第3項前段
    、第74條第1項第1款、第2項第4款，刑法施行法第1條之1第
    1項，判決如主文。
五、協商判決除有刑事訴訟法第455條之4第1項第1款於訊問程序
    終結前，被告撤銷協商合意或檢察官撤回協商聲請者；第2 
    款被告協商之意思非出於自由意志者；第4款被告所犯之罪
    非第455條之2第1項所得以協商判決者；第6款被告有其他較
    重之裁判上一罪之犯罪事實者；第7款法院認應諭知免刑或
    免訴、不受理者情形之一，以及違反同條第2項「法院應於
    協商合意範圍內為判決；法院為協商判決所科之刑，以宣告
    緩刑、2年以下有期徒刑、拘役或罰金為限。」之規定外，
    不得上訴。 
六、如有上開可得上訴情形，應於收受判決送達後20日內向本院
    提出上訴書狀（應敘述具體理由並附繕本）。上訴書狀如未
    敘述理由，應於上訴期間屆滿後20日內補提理由書於本院。
本案經檢察官黃政揚提起公訴，檢察官郭逵到庭執行職務。 
中　　華　　民　　國　　111 　年　　 8　   月　  23   日
                  刑事第六庭    法  官  蔡逸蓉
以上正本證明與原本無異。
告訴人或被害人如不服判決，應備理由具狀向檢察官請求上訴，上訴期間之計算，以檢察官收受判決正本之日起算。　　　　　　　　　                        書記官  蔡秀貞
中　　華　　民　　國　　111 　年　　 8　   月　  23   日
附錄論罪科刑法條：
刑法第30條
幫助他人實行犯罪行為者，為幫助犯。雖他人不知幫助之情者，
亦同。
幫助犯之處罰，得按正犯之刑減輕之。
刑法第339條第1項
意圖為自己或第三人不法之所有，以詐術使人將本人或第三人之
物交付者，處五年以下有期徒刑、拘役或科或併科五十萬元以下
罰金。
洗錢防制法第14條第1項
有第二條各款所列洗錢行為者，處七年以下有期徒刑，併科新臺
幣五百萬元以下罰金。
附件
臺灣臺中地方檢察署檢察官起訴書                    　                                        松股
                                    111年度偵字第18435號
　　被　　　告　林映宏　男　22歲（民國00年00月00日生）
　　　　　　　　　　　　住澎湖縣馬公市雞母塢150之1號
　　　　　　　　　　　　居臺中市○區○○路0000號
                        送達：澎湖縣○○市○○路0○0號
　　　　　　　　　　　　國民身分證統一編號：Z000000000號
    選任辯護人  唐樺岳律師
上列被告因詐欺等案件，業經偵查終結，認應提起公訴，茲將犯
罪事實及證據並所犯法條分敘如下：
　　　　犯罪事實
一、林映宏可預見將個人金融帳戶存摺、網路銀行代號、密碼交
    予身分不詳之成年人使用，可能以該金融帳戶遂行財產上犯
    罪之目的，竟不顧他人可能受害之危險，仍以縱若有人持以
    犯罪亦無違反其本意之幫助詐欺取財及幫助洗錢之犯意，於
    民國109年10月9日至16日之間某時，在臺中市第一廣場某處
    ，將其名下臺灣銀行帳號000-000000000000號帳戶之存摺、
    網路銀行代號及密碼，以新臺幣(下同) 1萬5000元之代價交
    付予綽號「鐵藥」之胡鐵耀(本署檢察官另案偵辦中)，輾轉
    成為詐騙及隱匿犯罪所得流向使用之人頭帳戶。嗣詐騙集團
    成員取得上開帳戶後，即共同意圖為自己不法之所有，並基
    於詐欺取財及洗錢之犯意聯絡，於109年11月5日晚間9時許
    ，以永利皇宮博弈網站名義向鄭羽淩佯稱投資網站獲利豐厚
    ，匯款保證金即可提領云云，致鄭羽淩陷於錯誤，而依指示
    匯款，於109年11月6日上午10時51分許，匯款10萬元至沈佾
    信(另經臺灣嘉義地方法院以110年度金簡字第117號判處有
    期徒刑3月、併科罰金6000元)名下之合作金庫商業銀行帳號
    000-0000000000000號帳戶內，該集團成員復於同日上午10
    時56分許，匯款轉出10萬元至林映宏之上開臺灣銀行帳戶內
    ，以此方式隱匿、掩飾款項之真實流向，鄭羽淩因而受有財
    產之損害。事後鄭羽淩查覺受騙報警處理，為警循線查知上
    情。
二、案經鄭羽淩訴由嘉義市政府警察局第二分局報告臺灣嘉義地
    方檢察署檢察官陳請臺灣高等檢察署檢察長函轉本署檢察官
    偵辦。
　　　　證據並所犯法條
一、詢據被告林映宏於警詢及偵查中雖坦承以1萬5000元之代價
    交付上開帳戶存摺、網路銀行代號、密碼，惟於偵查中辯護
    人答辯稱：被告交付帳戶係由「鐵藥」幫忙投資操作，當時
    被告帳戶內之5000元作為本金，「鐵藥」為使被告安心才交
    付1萬5000元云云。經查：(一)上開犯罪事實，業據告訴人
    鄭羽淩於警詢中指訴明確，且有告訴人名下匯出款項之臺灣
    銀行帳戶存摺影本、存摺存款歷史明細查詢、沈佾信上開合
    作金庫商業銀行帳戶開戶資料、歷史交易明細查詢結果、被
    告上開帳戶之基本資料、存摺存款歷史明細批次查詢、內政
    部警政署反詐騙諮詢專線紀錄表、桃園市政府警察局桃園分
    局青溪派出所受理詐騙帳戶通報警示簡便格式表、金融機構
    聯防機制通報單等在卷可憑，堪認被告之上開帳戶確為詐騙
    及洗錢使用之人頭帳戶。(二)被告為現役軍人，智識程度非
    低，其辯稱「鐵藥」幫忙操作投資，投資之內容均付之闕如
    ，且無任何具體投資權利義務之約定，又交付網路銀行代號
    與密碼，更與正當投資之常態相左，反曖昧暗示交付帳戶密
    碼供他人任意非法使用、協助隱匿帳戶真實使用者身分之獲
    利可期。況其明知開戶並無門檻，亦無需費用，「鐵藥」願
    出高價1萬5000元承租，扣除其存摺內之餘額5462元尚有約1
    萬元之租金利益，以被告之生活經驗，顯已預知出租帳戶係
    供作規避查緝之違法用途，惟仍心存僥倖認為不會發生，而
    將上開帳戶出租供「鐵藥」使用並收取租金，僅在意自己出
    租獲利之考量，忽視帳戶非法使用可能導致他人財產法益因
    此受害，容任該等結果發生，顯有幫助詐欺取財及幫助洗錢
    之不確定故意甚明。(三)再參以近年來，新聞媒體對於不肖
    犯罪集團利用人頭帳戶，作為詐騙錢財等財產犯罪之工具，
    以藉此逃避檢警查緝之情事，已多所報導，政府亦大力宣導
    ，督促民眾注意，輔以軍中密集之反詐騙宣導，金融主管機
    關甚至對於金融卡轉帳金額有所限制，是交付帳戶資料予非
    親非故之人，該取得帳戶資料之人，應係為謀非正當之資金
    進出，隱瞞其資金流程及行為人身分曝光之不法使用，幾乎
    已成為人盡皆知之犯罪手法，此於網際網路上亦有大量相關
    資訊或報導，被告自不能委為不知。是被告幫助詐欺取財及
    幫助洗錢犯嫌，應堪認定。
二、核被告所為，係犯刑法第30條第1項、第339條第1項之幫助
    詐欺取財罪嫌及刑法第30條第1項、洗錢防制法第14條第1項
    之幫助洗錢等罪嫌。被告以幫助詐欺取財及幫助洗錢之不確
    定故意，將上開銀行帳戶之網路銀行代號、密碼提供予他人
    使用，係參與詐欺取財及洗錢罪構成要件以外之行為，為幫
    助犯，請依刑法第30條第2項之規定，減輕其刑。未扣案之
    被告犯罪所得1萬5000元，請依刑法第38條之1第1項前段、
    第3項之規定，宣告沒收之，如全部或一部不能沒收，追徵
    其價額。
三、依刑事訴訟法第251條第1項提起公訴。
　　　此　　致
臺灣臺中地方法院　　　　　　　　　　　　　　
中　　華　　民　　國　 111　　年　　5 　　月　　10　　日
    　　　　　　　　　　　　　檢  察  官　黃政揚
本件正本證明與原本無異 
中　　華　　民　　國　 111　　年　  5     月　  26    日
                              書  記  官  張化雨 
附錄本案所犯法條
中華民國刑法第30條
（幫助犯及其處罰）
幫助他人實行犯罪行為者，為幫助犯。雖他人不知幫助之情者，
亦同。
幫助犯之處罰，得按正犯之刑減輕之。
中華民國刑法第339條
（普通詐欺罪）
意圖為自己或第三人不法之所有，以詐術使人將本人或第三人之
物交付者，處 5 年以下有期徒刑、拘役或科或併科 50 萬元以
下罰金。
以前項方法得財產上不法之利益或使第三人得之者，亦同。
前二項之未遂犯罰之。
洗錢防制法第14條
有第二條各款所列洗錢行為者，處 7 年以下有期徒刑，併科新
臺幣 5 百萬元以下罰金。
前項之未遂犯罰之。
前二項情形，不得科以超過其特定犯罪所定最重本刑之刑。